【裁判字號】    91,易,4295
【裁判日期】    920429
【裁判案由】    傷害
【裁判全文】
臺灣高雄地方法院刑事判決                        九十一年度易字第四二九五號
    公  訴  人  臺灣高雄地方法院檢察署檢察官
    被      告  乙○○
                丙○○
右列被告等因傷害案件，經檢察官提起公訴（九十一年度調偵字第六七號），本院判
決如左︰
    主  文
乙○○、丙○○共同傷害人之身體，乙○○拘役貳拾日，丙○○處拘役伍拾日，如易
科罰金，均以佰元折算壹日。
    事  實
一、緣甲○（同案被告，已審結）於民國九十年八月二十四日晚上九時許，在高雄縣
    鳳山市○○路二四六號乙○○經營之「進華海產店」內與友人朱宗德及綽號「忠
    仔」之男子飲酒。甲○因細故與乙○○發生爭執，甲○基於傷害人身體之犯意以
    手掌摑打乙○○臉部，丙○○見狀上前勸阻，雙方一言不合，丙○○與乙○○竟
    共同基於傷害人身體之犯意聯絡，由丙○○手持敲破之玻璃酒瓶，乙○○手持店
    內椅子，毆打甲○，致甲○受有左臉撕裂傷共七公分長、右腋撕裂傷十二×二公
    分撕裂傷、左上臂瘀傷二十×十公分等傷害。
二、案經甲○訴由高雄縣警察局鳳山分局報請臺灣高雄地方法院檢察署檢察官偵查起
    訴。
    理  由
一、訊之被告乙○○、丙○○均矢口否認有何傷害犯行，被告乙○○辯稱：我在進華
    海產店做生意，沒有打告訴人甲○，是甲○在砸椅子云云；被告丙○○則辯稱：
    我根本沒有打甲○，當時有爭吵，但沒有打架，因為我是單親家庭，有三個小孩
    要照顧，乙○○叫我趕快走，我轉頭騎車要走，就被人以磚塊打到頭，我出院後
    打聽結果，當時店內可能有人對甲○之舉止不高興才打甲○的。
二、經查，被告乙○○、丙○○於右揭時、地，由丙○○手持敲破之玻璃酒瓶，乙○
    ○手持店內椅子，毆打甲○，致甲○受有左臉撕裂傷七×二公分、右腋十二×二
    公分撕裂傷等傷害之事實，業據告訴人甲○於警、偵訊中指訴甚詳（九十年八月
二十五日、九月十三日警訊筆錄、九十年度偵字第一九三二○號卷第二十四至二
    十六頁、二十六至三十一頁），核與證人朱宗德於警訊、偵訊中證述之情節相符
    （九十年九月十三日警訊筆錄、九十年度偵字第一九三二○號卷第二十八至三十
    一頁），甲○受有前開傷害，亦有惠德醫院診斷證明書一紙及該院九十年十二月
    十三日惠德醫字第九十一號函附之病歷資料影本一份在偵卷可按，而甲○所指訴
    遭被告乙○○、丙○○分別以椅子及敲破之玻璃酒瓶毆打之情形，亦與診斷證明
    書上所載之瘀傷、撕裂傷相符，另甲○係因酒醉在進華海產店內以手掌摑乙○○
    後，與被告乙○○、丙○○發生爭執而互相扭打一節，亦據證人即進華海產店內
    卡拉ＯＫ負責人甘錦秀於警訊中陳明。綜上所述，被告乙○○、丙○○二人所辯
    ，與告訴人甲○之指訴及證人朱宗德、甘錦秀之證述均不相符合，顯係事後避重
    就輕之詞，不足採信。本件事證明確，被告乙○○、丙○○右揭傷害犯行，均堪
    以認定。
三、核被告乙○○、丙○○所為，均係犯刑法第二百七十七條第一項之傷害罪。被告
    乙○○、丙○○間，就上開犯行有犯意聯絡及行為分擔，均為共同正犯。爰審酌
    被告丙○○前有違反肅清煙毒條例、漁業法等前科（均已執行完畢、不構成累犯
    ）素行不佳，此有臺灣高等法院被告全國前案紀錄表、臺灣高雄地方法院檢察署
    刑案資料查註紀錄表可稽，犯後否認犯行，且未與告訴人達成民事和解，未見悔
    意，告訴人所受之傷勢尚非嚴重，及本件傷害係被告與告訴人互毆所肇致，丙○
    ○亦因此受有頭部外傷併顱內出血，有診斷證明書在卷可按等一切情狀，分別量
    處如主文所示之刑，並均諭知易科罰金之折算標準，以資懲儆。
據上論斷，應依刑事訴訟法第二百九十九條第一項前段，刑法第二十八條、第二百七
十七條第一項、第四十一條第一項前段，罰金罰鍰提高標準條例第一條前段、第二條
，判決如主文。
本案經檢察官楊碧瑛到庭執行職務。
中      華      民      國    九十二    年      四      月    二十九    日
                                  臺灣高雄地方法院刑事庭
                                      法  官    涂裕洪
右正本證明與原本無異。
如不服本判決，應於判決送達後十日內，向本院提出上訴狀。
                                      書記官    賴佳慧
中    華    民    國      九十二     年      四     月      三十      日
附錄本判決論罪之法條全文
刑法第二百七十七條條第一項
  傷害人之身體或健康者，處三年以下有期徒刑、拘役或一千元以罰金。


司法院資訊處製作；財團法人民間司法改革基金會備份。
